

Nicolas RUCHE

- ✓ nicolas@ruche.me
- Paris 18ème
- % https://ruche.me
- 06 67 42 58 67

Profil



21 ans

Étudiant - Entrepreneur. Je suis encore à la recherche de l'idée d'entreprise dans laquelle m'investir à fond. Actuellement je me penche sur la création d'une équipe de création de jeux vidéo.

Expériences associatives

Président Sorbonne Université Entrepreneurs Paris

Depuis janvier 2020

SU Entrepreneurs a pour objet la promotion de l'entrepreneuriat, l'accompagnement de projets d'entreprise au sein de Sorbonne Université.

Compétences

Gestion de projet

J'ai tendance à prendre le rôle de manager dans les projets auxquels je participe.

Programmation

Node.js et Vue.js C# / Java

Langues

Anglais

Atouts

Prise d'initiative

Tendance à aller plus loin que ce qui est demandé

Apprentissage rapide

J'apprends les choses rapidement

Expériences professionnelles

Tests de diverses entreprises FMR Designer, Qwet

Paris

Depuis janvier 2019

Nous avions créé une société de services pour designers (instagram : adesignadoz).

Je concevais un Enfile-Qwet, pour faciliter l'enfilage de la housse de couette.

Développeur Full Stack Freelance Paris

De décembre 2017 à octobre 2019

Création de sites en Node.js et Vue.js; Bases de données MongoDB -

Formateur en informatique Freelance Paris

De décembre 2017 à juin 2019

J'ai créé et donné des cours de programmation au collège Dupanloup. Je passais une fois par semaine devant 20 collégiens. J'ai engagé quelqu'un pour m'aider à gérer les collégiens.

Diplômes et Formations

Diplôme d'Étudiant Entrepreneur (D2E) Sorbonne

Université Paris

Depuis octobre 2019

Formation sur: stratégie commerciale, marketing, communication, droit, création de marque, business plan / model, levée de fond, pitch etc.

Licence Informatique et Design Sorbonne Unviersité

Ingénieurs (Ex UPMC) Paris

Depuis septembre 2017

Cursus d'informatique générale et design de produits.

Mathématiques Informatique Paris Dauphine Paris

De septembre 2016 à juin 2017

J'avais intégré Dauphine pour devenir actuaire, mais n'ayant pas aimé la formation, je me suis réorienté.